# 请教陈版，关于控制的判断

提问人：lovelyandy 时间：2018-04-26 13:38:25
请教陈版，公司A和持有A 公司3%股权的一名股东共同出资成立一家合营公司B，各持50%股权，请问可以据此判断A对B达到控制吗？

回答人：chenyiwei
不能。因为该股东仅持有A的3%股份，一般认为两者无关联方关系。如无其他特殊安排，则构成共同控制的可能性相对较大。